臺灣板橋地方法院刑事判決　　　　　　　 94年度訴字第977號
公　訴　人　臺灣板橋地方法院檢察署檢察官
被　　　告　乙○○
上列被告因違反毒品危害防制條例案件，經檢察官提起公訴（94
年度核退毒偵字第561 號），及移送併案審理（臺灣臺北地方法
院檢察署94年度毒偵字第2110號、94年度毒偵字第2209號），本
院判決如下：
    主  文
乙○○連續施用第一級毒品，處有期徒刑柒月，扣案之第一級毒
品海洛因肆包（共淨重一點三四公克）沒收銷燬。又連續施用第
二級毒品，處有期徒刑月。應執行有期徒刑玖月，扣案之第一
級毒品海洛因肆包（共淨重一點三四公克）沒收銷燬。
    事  實
一、乙○○前因施用毒品案件，經裁定送觀察、勒戒後，認無繼
    續施用毒品之傾向，於民國93年7 月16日執行完畢釋放，並
    經臺灣臺北地方法院檢察署檢察官93年度毒偵緝字第136 號
    為不起訴處分確定。詎仍不知悔改，復另基於施用第一級毒
    品海洛因及第二級毒品安非他命之概括犯意，自93年8 月20
    日起至94年5 月11日止，在其位於臺北縣板橋市○○路○ 段
    505巷41號8樓租屋處，及其位於臺北市○○路○段320巷71之
    1 號1 樓家中等地，連續以將第一級毒品海洛因置放於香菸
    中，再以抽菸之方式施用第一級毒品海洛因，每星期約施用
    三、四次；復連續於下列時地為警採尿前96小時內之某時點
    ，在上開地點分別以將第二級毒品安非他命置入吸食器內燒
    烤產生煙霧之方式施用第二級毒品安非他命三次；並於下列
    時地分別為警查獲，經警採尿送驗始查知上情：
    (一)於93年11月2 日下午4 時30分許，在臺北市○○路○ 段32
      0 巷71之1 號前為警查獲，並扣得第一級毒品海洛因一包
      （淨重0.07公克）。
    (二)於94年2 月16日上午7 時15分許，在臺北縣板橋市○○路○
      段505 巷41號8 樓租屋處為警查獲，並扣得第一級毒品海
      洛因二包（共淨重1.08公克，純度15.5% ，純質淨重0.17
      公克）。
    (三)於94年5 月12日晚間7 時許，在臺北市○○○道與西藏路
      口為警查獲，並扣得第一級毒品海洛因一包（淨重0.19公
      克）。
二、案經臺北市政府警察局萬華分局報請臺灣板橋地方法院檢察
    署檢察官偵查起訴，及上開分局及臺北市政府警察局中正第
    二分局分別報請臺灣臺北地方法院檢察署檢察官偵查並移送
    併案審理，本院於準備程序進行中，被告就被訴事實為有罪
    之陳述，經告知簡式審判程序之旨，並聽取公訴人、被告之
    意見後，由本院合議庭裁定由受命法官獨任進行簡式審判程
    序。
    理  由
一、訊據被告乙○○對於其本人有於前開時地施用第一級毒品海
    洛因之事實全部坦白承認，亦自白曾施用第二級毒品安非他
    命二次，惟否認其本人於94年5 月12日為警查獲採尿前96小
    時內曾施用第二級毒品安非他命。經查：
    (一)被告分別於93年11月2 日、94年2 月16日、94年5 月12日
      經警採集尿液送驗結果，均呈鴉片類嗎啡陽性及安非他命
      類甲基安他命陽性反應等情，有台灣尖端先進生技醫藥股
      份有限公司濫用藥物檢驗報告（尿液檢體編號：930507、
      007168）、鑑定人結文、臺北市政府警察局偵辦毒品案件
      尿液檢體委驗單各二紙、臺北市政府警察局萬華分局煙毒
      、麻藥案件尿液委驗單、台灣檢驗科技股份有限公司濫用
      藥物尿液檢驗報告（報告編號：CH /2005/50593）各一紙
      附卷可按（見北檢94年度毒偵字第2110號卷第29-31 頁、
      甲○94年度核退毒偵字第561 號卷第2-3 頁、北檢94毒偵
      字第2209號卷第3-5 頁）。
    (二)而扣案之白色粉末4 包確係第一級毒品海洛因一節，亦有
      法務部調查局鑑定通知書三紙（調科壹字第020006795 號
      、第000000000 號、第000000000 號）附卷足憑（見北檢
      94年度毒偵字第2110號卷第32頁、甲○94年度核退毒偵字
      第561 號卷第45頁、北檢94年度核退字第2390號卷第14頁
      ）。
    (三)被告乙○○固否認其本人於94年5 月12日為警查獲採尿前
      96小時內某時有施用第二級毒品安他命之犯行，惟其於該
      日晚間9時許，在臺北市政府警察局中正第二分局經警採
      得之尿液檢體，經檢送臺灣檢驗科技股份有限公司以酵素
      免疫分析法（EIA）初 驗及以氣相層析質譜儀法（GC/MS
      ）複驗檢驗結果，發現確呈安非他命類陽性反應，有該公
      司上開濫用藥物尿液檢驗報告一紙存卷可稽，已見前述。
      按甲基安非他命經口服投與後約百分之70於24小時內自尿
      中排出，約百分之90於96小時內自尿中排出，由於甲基安
      非他命成分之檢出與其投與方式、投與量、個人體質、採
      尿時間與檢測儀器之精密度等諸多因素有關，因此僅憑尿
      液中呈安非他命陽性反應，並無法確實推算吸食時間距採
      集時間之長短，惟依上述資料推斷，最長可能不會超過四
      日，此亦經行政院衛生署藥物食品檢驗局81年2 月8 日
      藥檢一字第001156號函示明確，為本院辦理刑事案件職務
      上所熟知之事項。是被告上開所採尿液送驗結果既呈安非
      他命類之陽性反應，且該結果係以氣相層析質譜儀法進行
      確認，已足排除偽陽性反應之可能，顯見被告在前開經警
      採尿前之96小時內某時點，確曾有施用第二級毒品安非他
      命之事實；從而，被告辯稱其於94年5 月12日為警採尿前
      96小時內並未施用第二級毒品安非他命云云，核與前揭事
      證不符，委無可採。
    (四)末查，被告有如事實欄所載之毒品執行前科，有臺灣高等
      法院被告前案紀錄表及如事實欄所示之不起訴處分書各一
      份附卷可按。是綜上調查，被告於觀察、勒戒執行完畢釋
      放後五年內再犯本件施用第一級、第二級毒品之罪，事證
      明確，其犯行堪予認定。
二、查海洛因、安非他命分別為毒品危害防制條例第2 條第2 項
    第1 款、第2 款所列之第一級毒品、第二級毒品，不得非法
    持有、施用，是核被告乙○○所為係犯同條例第10條第1 項
    、第2 項之施用第一級毒品罪及施用第二級毒品罪。其於施
    用前後持有毒品之行為，應為其施用毒品之犯行所吸收，不
    另論罪。其先後多次施用第一級毒品及第二級毒品之犯行，
    時間緊接，犯罪構成要件相同，顯係基於概括之犯意反覆為
    之，應分別依連續犯之規定論以一罪並加重其刑；又其所犯
    上開二罪間，犯意有別，行為互殊，應分論併罰。爰審酌被
    告前因施用毒品案件經送觀察勒戒並執行完畢，應深知施用
    毒品係違法行為，竟不思戒除毒癮，改過自新，復連續施用
    毒品，期間並曾經警查獲，仍不知悔改，又再次施用毒品，
    復為警再次查獲，犯罪情節非輕，惟考量被告犯後已坦承大
    部分犯行，態度尚稱良好等一切情狀，分別量處如主文所示
    之刑，並定其應執行刑，以資懲儆。至扣案之第一級毒品海
    洛因四包（共淨重1.34公克）均依毒品危害防制條例第18條
    第1 項前段之規定沒收銷燬。
據上論斷，應依刑事訴訟法第273 條之1 第1 項、第299 條第1
項前段，毒品危害防制條例第10條第1 項、第2 項、第18條第1
項，刑法第11條前段、第56條、第51條第5 款，判決如主文。
本案經檢察官林俊儀到庭執行職務。
中　　華　　民　　國　　94　　年　　10　　月　　31　　日
                  刑事第五庭    法　官  許映鈞
以上正本證明與原本無異。
如不服本判決，應於送達後10日內向本院提出上訴狀（須附繕本
）。
                                書記官　呂苗澂
中　　華　　民　　國　　94　　年　　10　　月　　31　　日
附錄本案所犯法條全文
毒品危害防制條例第10條
施用第一級毒品者，處6月以上5年以下有期徒刑。
施用第二級毒品者，處3年以下有期徒刑。
